臺灣彰化地方法院刑事判決　　　　　 93年度訴字第1714號
　　公　訴　人　臺灣彰化地方法院檢察署檢察官
　　被　　　告　甲○○　男　3.
　　指定辯護人　本院公設辯護人　丙○○
右列被告因強盜案件，經檢察官提起公訴（九十三年度偵字第八
四八一號），本院判決如左：
    主  文
甲○○意圖為自己不法之所有，以強暴、脅迫至使不能抗拒，而
取他人之物及使其交付，累犯，處有期徒刑伍年捌月。扣案之Ｄ
ＢＴＥＬ牌行動電話壹具（內無識別卡）沒收。
    事  實
一甲○○曾因肅清煙毒條例等案件，經本院以八十五年度訴字第
  一○三五號判決處有期徒刑三年二月確定，於民國八十九年四
  月二十三日假釋期滿執行完畢，仍不知悔改。於九十三年十月
  二十五日凌晨四時三十分許，甲○○騎乘車牌號碼ＬＤＶ－三
  八八號機車，行經彰化縣員林鎮○○街六號前，見年僅十八歲
  之女子乙○○獨自一人，正欲開門進入該處，竟基於意圖為自
  己不法所有之強盜犯意，持其所有ＤＢＴＥＬ牌行動電話一具
  （內無識別卡），打開鍵盤蓋，佯裝為刀械，自乙○○後方抵
  住其頸部，並出言恫稱：「錢拿出來，不然要用刀子從脖子上
  劃下去！」等語，以此強暴、脅迫手段，至使乙○○轉身後驚
  覺上情，心生畏怖，不能抗拒，而交付現金新臺幣（下同）二
  百元，甲○○猶未滿足，在乙○○仍不能抗拒之際，復當場接
  續強取乙○○之ＭＯＴＯＲＯＬＡ牌行動電話一具，得手後隨
  即騎乘機車逃逸，將現金花用一空，並於同日中午十二時許，
  將乙○○之行動電話持往同鎮○○路一三六號一樓張榮富經營
  之「奇機通信量販廣場」，以七百元代價賣與不知情之張榮富
  。嗣於九十三年十一月四日晚上九時許，始為警持搜索票在彰
  化縣員林鎮○○路○段二七七巷十弄六號之二住處執行搜索查
  獲，並經其同意，於同日晚上十時五十分許在該住處前扣得作
  案時佩戴之安全帽一頂，復於九十三年十一月五日上午十一時
  許，由其於應警詢時主動交出作案用之前開行動電話一具（被
  告另犯竊盜、偽造文書、詐欺取財罪部分，已由本院合議庭裁
  定由受命法官獨任進行簡式審判程序判處罪刑確定在案）。
二案經彰化縣警察局員林分局報告臺灣彰化地方法院檢察署檢察
  官偵查起訴。
    理  由
一訊據被告甲○○固坦認於右揭時地強盜被害人乙○○之犯行，
  然辯稱：當時手機蓋子沒有接觸到被害人頸部，也沒有出言恫
  嚇云云。
二惟查：
  (一)右揭犯罪事實，除被告犯案工具外，業據被害人即證人乙○
    ○於本院審理中證述詳盡（本院卷第一五○至一五九頁），
    核與證人張榮富於警詢中之證述相符（第00000000
    00號警卷第三一至三三頁），並有被告作案用之行動電話
    一具、當時佩戴之安全帽一頂扣案，及作案時騎乘之機車照
    片、作案用之行動電話照片、被害人指認被告照片、奇機通
    信回收中古機切結書、扣押筆錄、扣押物品目錄表在卷可稽
    （第0000000000號警卷第十四、十七至十八、三
    五、四一至四四、四七至四八頁，偵查卷第二二至二五頁）
    。扣案之行動電話裝有鍵盤蓋，打開後全長十四公分，鍵盤
    蓋周圍圓滑無銳角，復據本院當庭勘驗在卷（本院卷第一六
    一頁反面），其外觀應可供佯裝為刀械，且依通常使用方式
    ，尚不足以傷害人體而供兇器使用無疑。又本案發生時間為
    凌晨四時三十分許，並非日間，被告係自被害人後方著手強
    盜，此據被害人即證人乙○○於本院審理中證述在卷（本院
    卷第一五○頁），亦為被告所不爭（本院卷第一五九頁反面
    ），苟被告未抵住被害人頸部並出言恫嚇，在夜間視線較差
    ，且被害人背對被告，又未知覺有物品接觸頸部之情形下，
    實無法誤以為被告持刀械強盜，因而心生畏怖，不能抗拒。
    被告以行動電話抵住被害人頸部，實際已對人身施加不法腕
    力，自屬強暴，其又口出加害言詞脅迫，自係以強暴、脅迫
    手段使被害人不能抗拒。是被告所辯，容屬卸責之詞，尚非
    可採，事證明確，其犯行堪以認定。
  (二)至被害人即證人乙○○於本院審理中雖證稱被告係持菜刀、
    刀子犯案，其頸部因此遭劃傷，至今已無疤痕，被告騎機車
    逃逸時，並將其拖行，造成雙腳膝蓋受傷，未留下後遺症云
    云（本院卷第一五一頁正面、第一五三頁反面至第一五四頁
    正面、第一五七頁），然本案並未扣得被害人所指之菜刀或
    其他刀械，被害人更未提出驗傷診斷書、照片或其他積極證
    據以佐其證言，被害人既無疤痕或其他後遺症，也無從勘驗
    或鑑定其所稱之傷勢，而被告提出扣案之行動電話確可供佯
    裝為刀械，已如前述，則被害人所見，有無誤認，即非無疑
    ，本院復查無其他積極證據足認被告係攜帶刀械等兇器犯罪
    ，依罪疑惟輕原則，自應認定被告僅係以行動電話佯裝為刀
    械犯之，附此敘明。
三被告意圖為自己不法之所有，以強暴、脅迫至使被害人不能抗
  拒，而取其現金及使其交付行動電話，核其所為，係犯刑法第
  三百二十八條第一項之強盜罪。查被告曾因肅清煙毒條例等案
  件，經本院以八十五年度訴字第一○三五號判決處有期徒刑三
  年二月確定，於八十九年四月二十三日假釋期滿執行完畢，此
  有臺灣高等法院被告全國前案紀錄表在卷可按（本院卷第六至
  七頁），其受有期徒刑之執行完畢，五年內再犯有期徒刑以上
  之罪，為累犯，應依刑法第四十七條規定加重其刑。爰審酌被
  告素行欠佳，所犯已造成被害人身心恐懼及財物損失，至今仍
  感害怕，此據被害人陳明在卷（本院卷第一五六頁反面），犯
  後未坦認全部犯罪情節，難認已確實悔過，惟被害人財物損失
  非鉅及其他一切情狀，量處如主文所示之刑，以資儆懲。扣案
  之行動電話一具為被告所有，且係供犯本案強盜罪所用之物，
  業據其供承在卷（本院卷第五八、一六一頁），應依刑法第三
  十八條第一項第二款宣告沒收；至扣案之安全帽一頂雖亦為被
  告所有，且為犯案時所戴（本院卷第一六一頁），但非供本案
  犯罪所用，不符法定沒收要件，自無從宣告沒收。
據上論斷，應依刑事訴訟法第二百九十九條第一項前段，刑法第
三百二十八條第一項、第四十七條、第三十八條第一項第二款，
判決如主文。
本案經檢察官邱鼎文到庭執行職務。
中　　華　　民　　國　　94　　年　　5 　　月　　25　　日
                        臺灣彰化地方法院刑事第二庭
                            審判長法  官  李水源
                                  法  官  李雅俐
                                  法  官  廖政勝
以上正本證明與原本無異。
如不服本判決，應於判決送達後10日內，向本院提出上訴狀（ 須
附繕本 ）。
告訴人或被害人對於判決如有不服具備理由請求檢察官上訴者，
其上訴期間之計算係以檢察官收受判決正本之日期為準。
                              法院書記官  呂雅惠
中　　華　　民　　國　　94　　年　　5 　　月　　25　　日
附錄本案論罪科刑法條全文：
中華民國刑法第三百二十八條第一項
意圖為自己或第三人不法之所有，以強暴、脅迫、藥劑、催眠術
或他法，至使不能抗拒，而取他人之物或使其交付者，為強盜罪
，處五年以上有期徒刑。
